【裁判字號】    89,易,3064
【裁判日期】    900309
【裁判案由】    賭博
【裁判全文】
臺灣臺南地方法院刑事判決                        八十九年度易字第三六四號
    公  訴  人  臺灣臺南地方法院檢察署檢察官
    被      告  乙○○○
                甲○○○
                己○○○
                戊○○○
                庚○
                丁○○
                辛○○
                丙○
右列被告等因賭博案件，經檢察官提起公訴（八十九年度偵字第一一二六四號），本
院判決如左：
    主  文
甲○○○在公眾得出入之場所賭博財物，處罰金玖仟元，如易服勞役，以參佰元折算
壹日。扣案未拆封撲克牌參拾壹付、已拆封撲克牌壹付、鐵夾肆個、膠圈壹包、骰子
壹個、賭資新臺幣貳萬元，均沒收。
己○○○在公眾得出入之場所賭博財物，處罰金陸仟元，如易服勞役，以參佰元折算
壹日。扣案未拆封撲克牌參拾壹付、已拆封撲克牌壹付、鐵夾肆個、膠圈壹包、骰子
壹個、賭資新臺幣貳萬元，均沒收。
戊○○○、庚○、丁○○、辛○○、丙○在公眾得出入之場所賭博財物，各處罰金參
仟元，如易服勞役，以參佰元折算壹日。扣案未拆封撲克牌參拾壹付、已拆封撲克牌
壹付、鐵夾肆個、膠圈壹包、骰子壹個、賭資新臺幣貳萬元，均沒收。
乙○○○無罪。
    事  實
一、甲○○○於民國八十九年九月二十八日，在其姐乙○○○所有、公眾得出入之臺
    南縣永康市○○街二九一巷二號之六住宅，與不特定賭客賭博財物。其賭法為，
    甲○○○擔任莊家，發給持牌之賭客每人二張撲克牌，以點數比大小，若賭客之
    點數較莊家大，則贏得與押注金額相同之賠付，若賭客點數較小，則賭資歸莊家
    所有，其餘在旁觀看之賭客並可隨意插花押注。嗣於當日下午五時三十分許，為
    警在上址當場查獲正在賭博之甲○○○、戊○○○、己○○○、庚○，在旁插花
    押注之丁○○、辛○○、丙○，以及高月美、曾秀治、王林赤、李穆幸、曾柳權
    、穆永生、吳黃瓊娥、鄭美莉、王林燕、楊朝富、陳永盛、黃龍賢等人（以上十
    二人均由檢察官另為不起訴處分），並扣得未拆封撲克牌三十一付、已拆封撲克
    牌一付、鐵夾四個、膠圈一包、骰子一個、賭資新臺幣（下同）二萬元等物。
二、案經臺南縣警察局永康分局報告臺灣臺南地方法院檢察署檢察官偵查起訴。
    理  由
甲、有罪部份
一、訊據被告甲○○○、戊○○○、己○○○、庚○四人於警、偵訊及本院審理時，
    對於右揭時地，以撲克牌賭博財物等情均坦承不諱，四人供詞互核一致，並與共
    同被告乙○○○、丁○○、辛○○供述相符，且有當場扣得之未拆封撲克牌三十
    一付、已拆封撲克牌一付、鐵夾四個、膠圈一包、骰子一個、賭資二萬元可資佐
    證，被告甲○○○等四人所為自白，應堪信為真實。訊據被告辛○○、丙○於本
    院審理時，以及被告丁○○於警訊中，固均坦承有參與賭博之意思，然均否認有
    實際賭博行為，辯稱想要下注時，即為員警查獲，尚未下注云云。經查，擔任莊
    家之被告甲○○○於警訊及本院審理時，已明白供稱在旁觀看之人均可插花下注
    ；而當日同為員警查獲之被告戊○○○、庚○，以及在場之賭客曾柳雅、陳永盛
    亦陳稱在場人員均有下注賭博等語，被告丁○○、辛○○、丙○有實際參與賭博
    行為，已堪認定。被告辛○○、丙○雖均辯稱並無實際下注，然衡之員警在臺南
    縣永康市○○街二九一巷二號之六被告乙○○○住處查獲賭客計二十人，賭博之
    器具撲克牌共三十二包，並有鐵夾、膠圈、骰子等物，該地點係一頗具規模之賭
    場，堪予認定。該二人均稱當場除被告甲○○○外，並不認識其他人，且被告丁○○、辛○○、丙○復分別於警訊及本院審理時，自承有參與賭博之意思，該三
    人顯係為賭博而前往該賭場，亦屬無疑。再酌以被告丁○○係於當日下午四時三
    十分許、被告辛○○係於下午四時許、被告丙○則係於下午五時許進入該賭場，
    而員警則於當日下午五時三十分許始進入查獲，則意圖賭博之被告丁○○、辛○○、丙○三人於賭場內超過三十分鐘，竟仍未有任何下注行為，顯非可信，被告
    丁○○等三人所辯尚未下注賭博云云，要屬臨訟卸責之詞，要不足採。本件事證
    已臻明確，被告七人之犯行均堪認定。
二、核被告甲○○○等七人，在公眾得出入之場所賭博財物，所為均係犯刑法第二百
    六十六條第一項前段之罪。爰審酌被告甲○○○自任莊家，與他人進行賭博，參
    與之賭客共達十八人，所預備之賭具撲克牌亦有三十二付，顯見賭博規模之大；
    被告己○○○前於八十七年間，業因賭博罪經本院判處罰金六千元，仍再犯本件
    賭博犯行；參與賭博者係以自己財物與人輸贏，雖未侵害其他個人之法益，然對
    於社會善良風俗頗有損害，以及被告甲○○○、己○○○、戊○○○、庚○四人
    犯罪後坦承犯行，被告丁○○、辛○○、丙○則否認犯行之態度等一切情狀，各
    量處如主文所示之刑，並諭知易服勞役之折算標準，以資懲儆。扣案未拆封撲克
    牌三十一付、已拆封撲克牌一付、鐵夾四個、膠圈一包、骰子一個，均為當場賭
    博之器具，應依刑法第二百六十六條第二項宣告沒收。另被告甲○○○雖否認扣
    案之二萬元為賭資，然被告甲○○○於警訊中，業已自承該二萬元係伊見員警進
    入時所收拾走，當場查獲之賭客高月美、李穆幸亦陳稱該二萬元係賭客押注所遺
    留，被告甲○○○上開辯詞自非可採，該二萬元係處當場查獲之賭資，亦應依刑
    法第二百六十六條第二項規定宣告沒收。
三、被告丁○○經合法傳喚無正當理由不到庭，惟被告丁○○所涉係應科罰金之案件
    ，爰不待其陳述逕行判決。
乙、無罪部份
一、公訴意旨另以：被告乙○○○於八十九年九月二十八日，明知其妹甲○○○租屋
    係作為賭場使用，仍以每日二百元之代價，將其所有位於臺南縣永康市○○街二
    九一巷二號之六之住宅，供甲○○○與不特定人士賭博財物，嗣經警於當日下午
    五時三十分許，在上址查獲，因認被告乙○○○涉有刑法第二百六十八條之圖利
    供給賭博場所罪嫌。
二、按犯罪事實，應依證據認定之，無證據不得推定其犯罪事實，又不能證明被告犯
    罪者，應諭知無罪之判決，刑事訴訟法第一百五十四條、第三百零一條第一項分
    別定有明文。
三、本件公訴意旨認被告乙○○○涉有上開圖利供給賭博場所罪嫌，係以被告乙○○○於警、偵訊中供承收受被告甲○○○所交付之二百元，以及被告甲○○○坦承
    在被告乙○○○住處與不特定人賭博財物等作為所憑之論據。訊據被告乙○○○
    於本院審理時，堅詞否認有何圖利供給賭博場所犯行，辯稱伊提供場地予被告甲○○○，並未收取任何報酬或抽頭等語。
四、經查，被告乙○○○、甲○○○於警訊中，雖均供陳被告甲○○○有交付二百元
    予被告乙○○○之事實，然被告二人於警訊及偵訊中，亦均陳明該二百元係被告
    甲○○○所交付用以購買飲料之費用，且被告二人於本院審理時，經本院隔離訊
    問，更一致供稱該二百元並非租用被告乙○○○住宅作為賭場之代價。本院衡之
    本件員警所查獲之賭客人數、賭具及賭資數量觀之，雖可認定被告甲○○○所經
    營者係一頗具規模之賭場，業如前述，然既無其他積極證據足認被告乙○○○提
    供該場所有何營利行為，不能認定被告乙○○○有營利意圖，自不能以刑法第二
    百六十八條之罪責相繩。此外，本院復查無其他證據，足認被告乙○○○有何賭
    博犯行，不能證明被告乙○○○犯罪，依法自應為無罪之諭知。
據上論斷，應依刑事訴訟法第二百九十九條第一項前段、第三百零六條、第三百零一
條第一項，刑法第二百六十六條第一項前段、第二項、第四十二條第二項，罰金罰鍰
提高標準條例第一條前段、第二條，判決如主文。
本案經檢察官陳誌銘到庭執行職務。
中      華      民      國      九十      年      三      月      九    日
                              臺灣臺南地方法院刑事第四庭
                                      法  官  吳  坤  芳
右正本證明與原本無異。
如不服本判決，應於判決送達後十日內向本院提出上訴狀( 應附繕本 )。
                                      書記官  馬  愛  君
中      華      民      國      九十      年      三      月      九    日
附錄本案論罪科刑法條全文：
刑法第二百六十六條第一項前段：在公共場所或公眾得出入之場所賭博財物者，處一
                              千元以下罰金。


司法院資訊處製作；財團法人民間司法改革基金會備份。
